臺灣高等法院高雄分院刑事裁定　　　　100年度交抗字第125號
抗　告　人
即受處分人　吳偕燭
上列抗告人因聲明異議案件，不服臺灣高雄地方法院中華民國10
0 年4 月21日裁定（100 年度交聲字第671 號），提起抗告，本
院裁定如下：
    主  文
抗告駁回。
    理  由
一、抗告意旨略以：抗告人即受處分人於99年11月21日14時16分
    許，駕駛車牌號碼2256-PK 號一般自用小客車，行經高雄市
    ○○○○○路口，遭舉發有駕車行經有燈光號誌管制之交岔
    路口闖紅燈之違規行為，致原處分機關據此裁處異議人新臺
    幣（下同）2,700 元之罰鍰並記違規點數3 點。惟抗告人於
    行向燈號顯示綠燈時，車身前後輪即已完全離開停止線，車
    輛並保持暫停狀態，至行向燈號轉為紅燈，對向無來車後始
    進行迴轉，因違規照相之第二道感應設施係設於停止線與斑
    馬線之間，始會啟動違規照相設施，原審裁定駁回受處分人
    之異議，顯有不當，茲提起抗告，請求本院撤銷原裁定等語
    。
二、抗告人即受處分人駕駛前述開汽車於99年11月21日14時16分
    許，行經前述路口之際，遭舉發有駕車行經有燈光號誌管制
    之交岔路口闖紅燈之違規行為，致原處分機關據此裁處異議
    人2,700 元之罰鍰並記違規點數3 點等情，有高雄市政府交
    通局100 年3 月18日高市交裁字第裁32-BBA547662號違反道
    路交通管理事件裁決書、舉發違反交通管理事件通知單在卷
    可按，自可明認。
三、經查：
  (一)按汽車駕駛人，行經有燈光號誌管制之交岔路口闖紅燈者，
    處1,800 元以上5,400 元以下罰鍰，並記違規點數3 點，道
    路交通管理處罰條例第53條第1 項、第63條第1 項第3 款分
    別定有明文。而依違反道路交通管理事件統一裁罰基準表所
    載，駕駛小型車行經有燈光號誌管制之交岔路口闖紅燈，且
    遵期到案接受裁決者，處2,700 元。次按車輛面對圓形紅燈
    表示禁止通行，不得超越停止線或進入路口（依道路交通標
    誌標線號誌設置規則第149 條第1 項第1 款第3 目規定，停
    止線應繪製在路口），復為道路交通標誌標線號誌設置規則
    第206 條第1 項第5 款第1 目所規定，是以當行向燈號轉為
    紅燈時，除未抵達停止線之車輛可得繼續駛至停止線繪置處
    而不構成違規外，其餘車輛如不按禁止通行之指示而繼續行
    進，原均為「闖紅燈」此一法文用語所含括，惟因現行道路
    交通管理處罰條例第53條第2 項已另明定紅燈右轉行為者，
    處600 元以上1800元以下罰鍰，則經扣除處罰較輕之紅燈右
    轉違規行為後，須依道路交通管理處罰條例第53條第1 項規
    定處罰之「闖紅燈」違規行為，自猶包括車輛在紅燈期間始
    越過停止線行進（含直行、左轉、迴轉），及車身未完全進
    入路口，而未侵入垂直行向近側車道之車輛，在紅燈期間未
    持續保持停等狀態，而別有直行、左轉、迴轉等在路口內行
    進行為等情形（若係保持停等狀態，則屬越線停車，僅得依
    道路交通管理處罰條例第60條第2 項第3 款「汽車駕駛人，
    駕駛汽車不遵守道路交通標誌、標線、號誌之指示」處罰）
    ，並非僅限於紅燈後闖越停止線直行一項。
  (二)卷附第1 張逕行舉發照片（原審卷第5 頁）乃顯示：前述汽
    車係於行向燈號顯示紅燈後第7.43秒，方啟動取締違規照相
    機，而當時該車之左後車輪係壓在五福路西向東最內側車道
    停止線上方，左前輪明顯左偏並已帶動車頭位置駛入五福路
    東向西（對向）最內側車道，且前述汽車之車身與五福路東
    西向車道幾近垂直；另卷附第2 張逕行舉發照片（原審卷第
    6 頁）則顯示：在紅燈顯示第8.13秒後，前述汽車大部分車
    身連同左後輪均已駛入五福路東向西（對向）車道。綜此，
    足認前述汽車於行向紅燈號誌亮起期間，並未始終保持停等
    紅燈之狀態，而曾有明顯之迴轉行進動作，且在迴轉過程中
    ，於紅燈亮起後第7.43秒之際，因左後輪越過停止線而觸及
    設置於停止線之感應線圈，致啟動取締違規照相機，於紅燈
    顯示第8.13秒後又壓過第二道違規感應設施。抗告人駕駛前
    述汽車於99年11月21日14時16分許行經前述路口時，原係以
    部分車身（前車身）已越過停止線、部分車身（後車身）猶
    在停止線後之狀態，停等紅燈，惟在燈號未轉為綠燈前即予
    起駛，並恰於行向燈號顯示紅燈後第7.43秒時左後輪壓（越
    ）過停止線，自原所在五福路西向東最內側車道，迴轉駛入
    東向西（對向）車道，而確具紅燈迴轉之闖紅燈違規無訛，
    抗告人辯稱前述汽車車身早在行向燈號顯示綠燈之際，即已
    完全越過停止線云云，顯非事實，不足採信。
四、綜上所述，抗告人即受處分人駕駛前述汽車於99年11月21日
    14時16分許行經前述路口時，確有紅燈迴轉之闖紅燈違規行
    為，原處分機關依道路交通管理處罰條例第53條第1 項、第
    63條第1 項第3 款等規定，裁罰異議人2,700 元之罰鍰並記
    違規點數3 點，經核並無違誤，原審因而認定受處分人之聲
    明異議無理由，裁定駁回異議，自屬有據。抗告意旨猶執前
    詞指摘原裁定不當，核無理由，應予駁回
據上論結，應依道路交通事件處理辦法第25條、刑事訴訟法第
412 條，裁定如主文。
中    華    民    國   100    年    5     月    31    日
                  刑事第十庭    審判長法  官  陳中和
                                      法  官  林水城
                                      法  官  蔡國
以上正本證明與原本無異。
不得再抗告。
中    華    民    國   100    年    5     月    31    日
                                      書記官  周青玉